臺灣高雄地方法院刑事判決　　　　　　　　　　　　九十一年度訴字第二四二四號
　　公　訴　人　臺灣高雄地方法院檢察署檢察官
　　被　　　告　甲○○
右列被告因毒品危害防制條例案件，經檢察官提起公訴（九十一年度毒偵緝字第二八
七號）及移送併辦（九十一年度毒偵字第四八五九號），本院判決如左：
    主  文
甲○○連續施用第一級毒品，累犯，處有期徒刑拾月。扣案殘留海洛因之注射針筒貳
支，均沒收銷燬之；扣案之止血帶壹條沒收。
    事  實
一、甲○○前曾於八十六年間，因偽造文書、違反槍砲彈藥刀械管制條例等案件，經
    臺灣高雄地方法院、臺灣高等法院高雄分院判處有期徒刑一年、十月確定，嗣合
    併定其應執行刑有期徒刑一年六月，於八十八年十一月二十八日執行完畢。猶不
    知悔改，復於八十七間因施用毒品案件，經臺灣高等法院高雄分院依職權送觀察
    、勒戒後，認無繼續施用毒品傾向，經臺灣高等法院高雄分院於八十七年九月二
    十四日，以八十七年度上訴字第八七二號判決免刑確定在案。詎仍不知悔悟，竟
    基於概括之犯意，自九十一年二月初某日起至同年六月十五日下午四時許，連續
    在高雄市○○區○○街一二九號住處或高雄縣、市公園廁所內，將海洛摻水入以
    針筒注射血管之方式，每日施用第一級毒品海洛因三次，嗣於九十一年三月五日
    下午五時二十分許、同五月十日及同年六月十五日晚間九時許，經警分別在高雄
    縣大寮鄉○○路二十九巷觀音廟前廣場、高雄縣林園鄉○○路○段與大義路路口
    及高雄縣大社鄉○○路九十一之一號前查獲，並扣得甲○○所有之止血帶一條及
    殘留海洛因之注射針筒二支，復經依本院九十一年度毒聲字第三○八五號裁定觀
    察、勒戒後內政部警政署高雄港務警察局，認有繼續施用毒品之傾向。
二、案經內政部警政署高雄港務警察局移送臺灣高雄地方法院檢察署檢察官偵查起訴
    及併案審理。
    理  由
一、右揭事實，業據被告游力行坦承不諱，而被告多次為警查獲並採集尿液送請高雄
    市政府衛生局、高雄縣政府衛生局檢驗結果，確均呈嗎啡陽性反應，有該局九十
    一年三月二十五日高衛試煙字第Ｘ─○○六號煙毒尿液檢驗成績書暨高雄港務警
    察局刑事課偵辦煙毒嫌疑尿液採證代碼對照表、九十一年五月二十日九一煙檢字
    第七○○號煙毒尿液檢驗成績書暨高雄縣警察局林園分局查獲毒品案件嫌疑人代
    碼與真實姓名對照表，及九十一年六月二十四日九一煙檢字第八八四號煙毒尿液
    檢驗成績書暨高雄縣警察局仁武偵辦毒品案件嫌犯尿液採證檢驗對照表各一紙附
    卷可稽，復有記載扣押注射針筒二支及止血帶一條之扣押筆錄暨扣押物品目錄附
    卷可參。且扣案注射針筒經送高雄醫學院附設中和紀念醫院檢驗結果，確含有嗎
    啡陽性反應，有高雄醫學院附設中和紀念醫院九十一年九月二十四日編號九一○
    九─一五七號檢驗報告單各一紙在卷足證。而被告前因施用毒品案件，經臺灣高
    等法院高雄分院依職權送觀察、勒戒後，認無繼續施用毒品傾向，經臺灣高等法
    院高雄分院於八十七年九月二十四日，以八十七年度上訴字第八七二號判決免刑
    確定在案，有臺灣高雄地方法院被告全國前案紀錄表暨臺灣高雄地方法院檢察署
    刑案資料查註紀錄表各一份及上開刑事判決書在卷足憑。其於五年後再犯毒品危
    害防制條例第十條之罪，經裁定送觀察勒戒，認有繼續施用毒品之傾向，有臺灣
    高雄地方法院九十一年度毒聲字第三○八五號裁定及臺灣高雄看守所附設勒戒處
    所九十一年七月十五日高所坤戒勒字第一三三九號函送之證明書一份附卷可參，
    是本案罪證明確，被告上揭犯行洵堪認定，應依法論科。是被告於五年後再犯毒
    品危害防制條例第十條第一項之罪罪證明確，應予依法論科。
二、核被告甲○○所為，係違反毒品危害防制條例第十條第一項之施用第一級毒品罪
    。其持有第一級毒品後進而施用，持有之低度行為為施用毒品之高度行為所吸收
    ，不另論罪。被告先後多次分別施用第一級毒品海洛因之行為，時間緊接、方法
    相同，係觸犯構成要件相同之罪名，顯係基於概括犯意為之，為連續犯，應依刑
    法第五十六條之規定，以一罪論，並加重其刑。而被告自九十一年二月初某日起
    至同年六月十五日下午四時許，以將海洛因摻水用針筒注射血管之方式，每日施
    用海洛因三次等情，業據其於本院調查中自承甚明（見本院九十一年九月二十四
    日訊問筆錄），是公訴人起訴事實雖未述及上開犯行，然該部份事實與已起訴之
    被告於九十一年三月五日下午五時二十分許回溯廿四小時內某時施用海洛因之犯
    行，有連續犯之裁判上一罪關係，應為起訴效力所及，本院自應併與審究，附此
    敘明。又甲○○前曾於八十六年間，因偽造文書、違反槍砲彈藥刀械管制條例等
    案件，經臺灣高雄地方法院、臺灣高等法院高雄分院判處有期徒刑一年、十月確
    定，嗣合併定其應執行刑有期徒刑一年六月，於八十八年十一月二十八日執行完
    畢，有上開臺灣高等法院被告全國前案紀錄表及臺灣高雄地方法院檢察署刑案資
    料查註紀錄表各一件在卷可稽，其於五年之內，再犯本件最重本刑為有期徒刑以
    上之罪，為累犯，應依刑法第四十七條之規定加重其刑，並遞加重之。爰審酌被
    告一再施用第一級毒品海洛因，顯見其不知警惕，意志不堅，惟姑念其犯罪後坦
    承犯行，及施用毒品亦為自我戕害行為，並未危害他人等一切情狀，量處如主文
    所示之刑。至扣案之注射針筒二支，經本院送請高雄醫學大學附設中和紀念醫院
    檢驗結果，確有海洛因反應，有該院上開檢驗報告存卷可佐，且因海洛因殘渣附
    著於注射針筒上剝離不易，應將之整體視為海洛因毒品，均應毒品危害防治條例
    第十八條第一項前段規定，不問屬於犯人與否，均沒收銷毀之。另扣案之止血帶
    一條係被告所有供犯本罪所用之物，業經被告陳明在卷（見本院審理筆錄），爰
    依刑法第三十八條第一項第二款規定，併為沒收之諭知，附此敘明。
據上論斷，應依刑事訴訟法第二百九十九條第一項前段，毒品危害防制條例第十條第
一項、第十八條第一項前段，刑法第十一條、第五十六條、第四十七條、第三十八條
第一項第二款，判決如主文。
本案經檢察官陳宗吟到庭執行職務。
中      華      民      國    九十一    年      十      月    三十一    日
                                  臺灣高雄地方法院刑事第四庭
                                      法  官    廖純卿
右正本證明與原本無異。
如不服本判決，應於判決送達後十日內，向本院提出上訴狀。
                                      書記官    劉企萍
中    華    民    國      九十一      年      十一      月      四      日
附錄本案論罪科刑法條：
毒品危害防制條例第十條第一項：
施用第一級毒品者，處六月以上五年以下有期徒刑。
